Minutes et répertoires du notaire René POULTIER, 24 janvier 1756 - 11 novembre 1779 (étude XXXIII)
Archives nationales
- Minutes de René POULTIER, 1756 - 1779; MC/ET/XXXIII/519 - MC/ET/XXXIII/778
  - Minutes. 1761, janvier - mars, janvier - mars 1761; MC/ET/XXXIII/538
    - Mariage., 19 janvier 1761; MC/ET/XXXIII/538
      Nom, qualité: (M.) Leonard, Jean Francois.
      Profession: employe au bureau de la ferme du tabac.
      Nom, qualité: (M.) Leonard, Jean.
      Profession: marchand de fer, Saint-Pierre-de-Cole (Dordogne).
      Domicile: Saint-Pierre-de-Cole (Dordogne).
      Nom, qualité: (Mme ou Mlle) Caffaut, Marie Anne.
      Nom, qualité: (M.) Caffaut, Claude.
      Profession: marchand de bois, Nanteuil-le-Haudouin (Oise).
      Domicile: Nanteuil-le-Haudouin (Oise)
    - Succession, renonciation., 20 janvier 1761; MC/ET/XXXIII/538
      Nom, qualité: (Mme ou Mlle) Bega, Marie Jeanne.
      Nom, qualité: (M.) Delamarre, Georges.
      Profession: contrôleur des rentes, Paris
      renonciation
    - Vente, maison, Paris (Paris) rue des Nonandieres., 20 janvier 1761; MC/ET/XXXIII/538
      Domicile: Paris (Paris) paroisse Saint-Paul.
      Nom, qualité: (M.) Chagot, Claude.
      Profession: marchand de vin du roi, Paris.
    - Succession, notoriété., 21 janvier 1761; MC/ET/XXXIII/538
      Nom, qualité: (Mme ou Mlle) Adenet, Jeanne.
      Nom, qualité: (M.) Laurent, Antoine.
      Profession: portier de maison
    - Succession, consentement., 21 janvier 1761; MC/ET/XXXIII/538
      Nom, qualité: (Mme ou Mlle) Duret, Catherine.
      Nom, qualité: (M.) Bourree de Corberon, Daniel.
      Profession: conseiller à la cour des aides
    - Succession, notoriété., 21 janvier 1761; MC/ET/XXXIII/538
      Nom, qualité: (M.) Bonnet, Jacques.
      Profession: serrurier (maître), Paris
    - Rente de l'Hôtel de ville, transport, aides et gabelles emission 1720., 22 janvier 1761; MC/ET/XXXIII/538
      Nom, qualité: (Mme ou Mlle) Ferrare de, Adelaide Marie Madeleine.
      Domicile: Ancourt (Seine-Maritime) chateau de Pontrancart.
      Nom, qualité: (M.) Missant d'Ancourt, Alexandre Francois.
      Nom, qualité: (M.) Lelez de Givency de, Francois Michel (écuyer).
      Profession: receveur general des finances d'artois.
    - Mariage., 22 janvier 1761; MC/ET/XXXIII/538
      Nom, qualité: (M.) Fournier, Pierre Charles.
      Profession: peintre (maître), Paris.
      Nom, qualité: (M.) Fournier, Jean.
      Profession: bourrelier (maître), Paris.
      Nom, qualité: (Mme ou Mlle) Lebreton, Marie Francoise.
      Nom, qualité: (M.) Lebreton, Jacques.
      Profession: tailleur d'habits, Paris.
    - Inventaire après décès., 22 janvier 1761; MC/ET/XXXIII/538
      Nom, qualité: (Mme ou Mlle) Gissey, Marie Anne.
      Nom, qualité: (M.) Gissey, Firmin Francois.
      Profession: president de l'election, Paris.
    - Comparution, procès-verbal., 22 janvier 1761; MC/ET/XXXIII/538
      Nom, qualité: (M.) Roullet, Claude Jacques.
      Profession: debitant de tabac, Paris.
      Nom, qualité: (M.) Hennequin, Dominique Louis.
      Profession: huissier à cheval au Châtelet, Paris.
      Domicile: Paris (Paris) paroisse Saint-Severin
    - Mainlevée., 23 janvier 1761; MC/ET/XXXIII/538
      Nom, qualité: (M.) Buffault, Jean Baptiste.
      Domicile: Paris (Paris) paroisse Saint-Roch.
      Nom, qualité: (M.) Lepage, Jean Baptiste.
      Profession: négociant, huissier des conseils du roi
    - Procuration rente publique, dépôt, acte (Charente)., 23 janvier 1761; MC/ET/XXXIII/538
      Nom, qualité: (M.) Collin de Lisle, Toussaint Madeleine (écuyer).
      Profession: capitaine au regiment de navarre.
      Domicile: Chalons-sur-Marne (Marne).
      Nom, qualité: (Mme ou Mlle) Collin de Lisle, Pierrette Francoise.
      Intervenant 3, en première partie:
      Nom, qualité: (Mme ou Mlle) Blondeau, Marie Anne Jeanne.
      Intervenant 4, en première partie:
      Nom, qualité: (M.) Pietre, Pierre.
      Profession: echevin, Chalons-sur-Marne (Marne).
      Intervenant 5, en première partie:
      Nom, qualité: (Mme ou Mlle) Debas, Marie Jeanne.
      Intervenant 6, en première partie:
      Nom, qualité: (Mme ou Mlle) Debas, Marguerite Charlotte.
      Intervenant 7, en première partie:
      Nom, qualité: (M.) Guerard, Pierre Francois.
      Profession: prieur, Saint-Martin-aux-Bois (Somme), Abbaye.
      Domicile: Saint-Martin-aux-Bois (Somme).
      Intervenant 8, en première partie:
      Nom, qualité: (M.) Petit, Louis.
      Profession: chanoine de la congregation de France.
      Domicile: Amiens (Somme) Abbaye Saint-Acheul.
      Intervenant 9, en première partie:
      Nom, qualité: (M.) Guerard, Henri.
      Profession: notaire, Chalons-sur-Marne (Marne).
      Intervenant 10, en première partie:
      Nom, qualité: (M.) Degaulle, Antoine.
      Profession: libraire relieur (marchand), Chalons-sur-Marne (Marne).
      Intervenant 11, en première partie:
      Nom, qualité: (M.) Lagner de Breuvery, Pierre Maurice.
      Profession: chanoine doyen de la cathedrale, Chalons-sur-Marne (Marne).
      Intervenant 12, en première partie:
      Nom, qualité: (M.) Gargam, Pierre.
      Profession: chanoine, Chalons-sur-Marne (Marne).
      Intervenant 13, en première partie:
      Nom, qualité: (Mme ou Mlle) Gargam, Perrette.
      Intervenant 14, en première partie:
      Nom, qualité: (Mme ou Mlle) Tirant, Marie Veronique.
      Intervenant 15, en première partie:
      Nom, qualité: (M.) Deu de Perthes, Claude Francois Xavier (écuyer).
      Domicile: Reims (Marne).
      Intervenant 16, en première partie:
      Nom, qualité: (Mme ou Mlle) Vigneron, Marie Louise.
      Domicile: Saint-Martin-aux-Bois (Oise).
      Intervenant 17, en deuxième partie:
      Nom, qualité: (M.) Laurent, Pierre Antoine.
      Domicile: Paris (Paris) paroisse Saint-Jacques-de-la-Boucherie
    - Rente, constitution., 24 janvier 1761; MC/ET/XXXIII/538
      Nom, qualité: (Mme ou Mlle) Furetiere de, Angelique.
      Nom, qualité: (M.) Bodineau de Meslay, Urbain Pierre Louis (baron, Meslay), Meslay.
      Profession: marechal de camp
    - Mariage., 24 janvier 1761; MC/ET/XXXIII/538
      Nom, qualité: (M.) Darly, Louis.
      Profession: contrôleur des droits reunis, Paris.
      Domicile: Paris (Paris) Par. Notre-Dame-de-Bonne-Nouvelle.
      Profession: receveur au bureau de la ville, Domme (Dordogne).
      Domicile: Domme (Dordogne).
      Nom, qualité: (Mme ou Mlle) Lallemant, Genevieve Catherine.
      Nom, qualité: (M.) Lallemant, Pierre.
      Profession: rubannier (maître), Paris
    - Succession, compte., 25 janvier 1761; MC/ET/XXXIII/538
      Nom, qualité: (Mme ou Mlle) Bernay, Marie Catherine.
      Domicile: Paris (Paris)
    - Pièces déposées., 26 janvier 1761; MC/ET/XXXIII/538
      Nom, qualité: (M.) Labelinaye de, Charles (comte).
      Profession: lieutenant des gardes francaises.
      Domicile: Rennes (Ille-et-Vilaine).
      Nom, qualité: (Mme ou Mlle) Miniac de Lavillesnouveaux de, Anne Jacquette Charlotte Servan (demoiselle, Lavillesnouveaux), Lavillesnouveaux.
    - Rente foncière, titre nouvel, vigne, Seine-Port (Seine-et-Marne)., 27 janvier 1761; MC/ET/XXXIII/538
      Nom, qualité: (M.) Gimel d'Albonne de, Pierre.
      Nom, qualité: (M.) Mitton de.
      Profession: officier aux gardes francaises
      titre nouvel; bail
    - Inventaire après décès., 29 janvier 1761; MC/ET/XXXIII/538
      Nom, qualité: (M.) Gissey, Henri Pierre Simon.
    - Convention., 31 janvier 1761; MC/ET/XXXIII/538
      Nom, qualité: (M.) Cagny de, Louis.
      Profession: intéressé dans les affaires du roi, Paris.
      Nom, qualité: (M.) Joly, Nicolas.
      Nom, qualité: (M.) Bilcocq, Jean Baptiste.
    - Obligation., 31 janvier 1761; MC/ET/XXXIII/538
      Nom, qualité: (M.) Cottereau, Pierre Francois.
      Profession: marchand de vin, Paris.
      Nom, qualité: (M.) Daudin, Charles.
      Profession: marchand de bas, Campeaux (Oise).
      Domicile: Campeaux (Oise)
    - Mariage., 2 février 1761; MC/ET/XXXIII/538
      Nom, qualité: (M.) Rouyer, Etienne.
      Profession: huissier au grand conseil, Versailles (Yvelines).
      Domicile: Versailles (Yvelines).
      Nom, qualité: (M.) Rouyer, Pierre.
      Profession: laboureur, Marvaux-Vieux (Ardennes).
      Domicile: Marvaux-Vieux (Ardennes).
      Nom, qualité: (Mme ou Mlle) Desportes, Elisabeth.
      Relations: veuve de l'intervenant 4, veuve de l'intervenant 5.
      Nom, qualité: (M.) Nivard, Thomas.
      Profession: rotisseur, Versailles (Yvelines).
      Intervenant 5, indirect:
      Nom, qualité: (M.) Hennequart, Antoine.
      Profession: concierge des prisons royales, Versailles (Yvelines).
      Domicile: Versailles (Yvelines)
    - Obligation., 3 février 1761; MC/ET/XXXIII/538
      Nom, qualité: (M.) Leroux, Jean Francois.
      Profession: cabaretier (marchand), Nanterre (Hauts-de-Seine).
      Domicile: Nanterre (Hauts-de-Seine).
      Nom, qualité: (M.) Uginet, Louis.
      Profession: officier de maison, Paris.
    - Dépôt de pièces., 4 février 1761; MC/ET/XXXIII/538
      Nom, qualité: (M.) Queste, Antoine.
      Profession: fermier des domaines, Sainte-Eusoye (Oise), Troussures.
      Domicile: Sainte-Eusoye (Oise) Troussures.
      Relations: fermier de l'intervenant 2.
      Nom, qualité: (M.) Leseigneur, Martin.
      Profession: contrôleur des gages au Parlement, Bordeaux (Gironde).
    - Quittance., 4 février 1761; MC/ET/XXXIII/538
      Nom, qualité: (M.) Hutin, Jean.
      Nom, qualité: (M.) Leradde, Adrien Mace.
      Profession: laboureur, Bessancourt (95).
      Domicile: Bessancourt (95).
      Relations: beau-frère de l'intervenant 1
    - Tontine, constitution, emission 1759., 5 février 1761; MC/ET/XXXIII/538
      Nom, qualité: (M.) Calais, Pierre Francois (bourgeois, Paris), Paris.
      Nom, qualité: (Mme ou Mlle) Calais, Marie Marguerite.
      Relations: veuve de l'intervenant 3, sœur de l'intervenant 1.
      Nom, qualité: (M.) Danet, Andre (bourgeois, Paris), Paris.
      Profession: boucher (marchand), Paris
    - Tontine, constitution, emission 1759., 5 février 1761; MC/ET/XXXIII/538
      Nom, qualité: (Mme ou Mlle) Halot d'Auffreville de, Marie Anne
    - Tontine, constitution, emission 1759., 5 février 1761; MC/ET/XXXIII/538
      Nom, qualité: (M.) Poillot de Marolles, Louis Charles Philbert.
    - Tontine, constitution, emission 1759., 5 février 1761; MC/ET/XXXIII/538
      Nom, qualité: (Mme ou Mlle) Garnier, Francoise Catherine.
      Nom, qualité: (M.) Cabeuil, Pierre Paul (bourgeois, Paris), Paris.
      Profession: marchand, Paris
    - Tontine, constitution, emission 1759., 5 février 1761; MC/ET/XXXIII/538
      Nom, qualité: (Mme ou Mlle) Brunet, Marie Marguerite.
      Nom, qualité: (M.) Dany, Alexandre.
    - Tontine, constitution, emission 1759., 5 février 1761; MC/ET/XXXIII/538
      Nom, qualité: (M.) Tribard, Claude (écuyer).
      Profession: avocat en parlement, echevin (ancien), Paris.
    - Tontine, constitution, emission 1759., 5 février 1761; MC/ET/XXXIII/538
      Nom, qualité: (Mme ou Mlle) Mignonneau, Marie Anne.
      Domicile: Paris (Paris) paroisse Saint-Etienne-du-Mont.
      Relations: fille de l'intervenant 2.
      Nom, qualité: (M.) Mignonneau, Bernard.
      Profession: tapissier (marchand), Paris.
    - Rente viagère de l'Hôtel de ville, constitution, emission 1758., 6 février 1761; MC/ET/XXXIII/538
      Nom, qualité: (Mme ou Mlle) Girard, Catherine
    - Rente viagère de l'Hôtel de ville, constitution, emission 1758., 6 février 1761; MC/ET/XXXIII/538
      Nom, qualité: (M.) Courtalon, Pierre.
      Profession: directeur du vingtieme de flandre
    - Rente foncière, transport, maison, Rueil (Hauts-de-Seine)., 7 février 1761; MC/ET/XXXIII/538
      Nom, qualité: (M.) Delaval, Louis.
      Profession: trésorier de France (president), Paris.
      Nom, qualité: (M.) Henry, Claude Antoine.
      Profession: huissier au bureau des finances (premier), Paris.
      transport de droits; bail
    - Mainlevée., 7 février 1761; MC/ET/XXXIII/538
      Nom, qualité: (M.) Cottard, Jacques.
      Profession: procureur au Parlement, Paris.
      Nom, qualité: (M.) Lemetayer, Pierre.
      Profession: secrétaire du roi
    - Rente foncière, titre nouvel, maison, Paris (Paris) rue de Gaillon., 9 février 1761; MC/ET/XXXIII/538
      Nom, qualité: (personne morale) Thomas (hoirs).
      Relations: héritiers de l'intervenant 2.
      Nom, qualité: (Mme ou Mlle) Thomas, Marie Elisabeth.
      Nom, qualité: (M.) Boucher, Pierre.
      Profession: charron (maître), Paris.
      Nom, qualité: (Mme ou Mlle) Audidier, Marie Marguerite.
      Relations: épouse de l'intervenant 5.
      Nom, qualité: (M.) Hebert, Melchior.
      Profession: suisse.
      Relations: au service de l'intervenant 6.
      Intervenant 6, indirect:
      Nom, qualité: (M.) Chabot de (comte)
    - Procuration rente publique, dépôt., 9 février 1761; MC/ET/XXXIII/538
      Nom, qualité: (M.) Barnave, Jean Francois.
      Profession: maire, Saillans (Drôme).
      Domicile: Saillans (Drôme).
      Nom, qualité: (M.) Labussiere de, Jean Baptiste.
      Profession: avocat au Parlement, Paris
    - Procuration revenus, dépôt., 10 février 1761; MC/ET/XXXIII/538
      Nom, qualité: (M.) Tabar, Louis.
      Profession: macon entrepreneur de batiment (maître), Fontainebleau (Seine-et-Marne).
      Domicile: Fontainebleau (Seine-et-Marne).
      Nom, qualité: (M.) Delaplace, Christophe.
      Profession: procureur au Châtelet, Paris.
    - Tontine, constitution, emission 1759., 10 février 1761; MC/ET/XXXIII/538
      Profession: marchand (ancien), Paris.
    - Tontine, constitution, emission 1759., 10 février 1761; MC/ET/XXXIII/538
    - Tontine, constitution, emission 1759., 10 février 1761; MC/ET/XXXIII/538
      Nom, qualité: (Mme ou Mlle) Tarisse, Marie Louise.
    - Tontine, constitution, emission 1759., 10 février 1761; MC/ET/XXXIII/538
      Nom, qualité: (M.) Percy de, Charles Francois Marie (comte)
    - Tontine, constitution, emission 1759., 10 février 1761; MC/ET/XXXIII/538
      Nom, qualité: (M.) Levy, Francois (bourgeois, Paris), Paris.
      Domicile: Paris (Paris) paroisse Saint-Jean-en-Greve
    - Tontine, constitution, emission 1759., 10 février 1761; MC/ET/XXXIII/538
      Nom, qualité: (M.) Barre, Antoine.
      Profession: receveur des tailles, Tours (Indre-et-Loire)
    - Tontine, constitution, emission 1759., 10 février 1761; MC/ET/XXXIII/538
      Nom, qualité: (Mme ou Mlle) Deperey, Francoise Jeanne.
      Profession: religieuse dominicaine, Montargis (Loiret).
      Domicile: Montargis (Loiret)
    - Tontine, constitution, emission 1759., 10 février 1761; MC/ET/XXXIII/538
      Nom, qualité: (M.) Revol, Joseph
    - Tontine, constitution, emission 1759., 10 février 1761; MC/ET/XXXIII/538
      Nom, qualité: (M.) Siffredy, Jean Francois
    - Traité d'office, office de quartinier., 10 février 1761; MC/ET/XXXIII/538
      Nom, qualité: (personne morale) Fourestier (créanciers).
      Relations: créanciers de l'intervenant 2.
      Nom, qualité: (M.) Fourestier, Claude Pierre.
      Profession: quartinier, notaire (ancien), Paris.
      Nom, qualité: (M.) Desvaux, Jacques Philippe.
      Profession: avocat au parlement, procureur à la chambre des comptes, Paris.
    - Procuration acte, dépôt., 10 février 1761; MC/ET/XXXIII/538
      Nom, qualité: (M.) Dague, Jean.
      Profession: laboureur, Contre (Somme).
      Domicile: Contre (Somme).
      Nom, qualité: (M.) Bouture, Jacques.
      Profession: fabricant de bas au métier, Contre (Somme).
      Profession: intéressé dans les affaires du roi
    - Bail, boutique, appartement, terrain., 12 février 1761; MC/ET/XXXIII/538
      Nom, qualité: (M.) Junie, Jean Baptiste.
      Profession: perruquier (maître), Paris.
    - Rente, quittance de rachat., 13 février 1761; MC/ET/XXXIII/538
      Nom, qualité: (M.) Poupardin, Jacques (bourgeois, Paris), Paris.
      Nom, qualité: (M.) Pollissard, Jacques (bourgeois, Paris), Paris.
      Profession: marchand de vin, juge consul (ancien), Paris.
      Nom, qualité: (M.) Pierrard, Frederic.
      Domicile: Paris (Paris) paroisse Saint-Leu
    - Mariage., 15 février 1761; MC/ET/XXXIII/538
      Nom, qualité: (M.) Dodemant, Jean Marie.
      Profession: passementier boutonnier (maître), artificier du roi, Paris.
      Nom, qualité: (M.) Dodemant, Marin.
      Nom, qualité: (Mme ou Mlle) Soinard, Marie Barbe.
      Domicile: Paris (Paris) paroisse Saint-Pierre-des-Arcis.
      Nom, qualité: (M.) Soinard, Jean.
      Profession: peignier tabletier (maître), Paris.
      Domicile: Paris (Paris) paroisse Saint-Pierre-des-Arcis
    - Acte de décès, dépôt., 16 février 1761; MC/ET/XXXIII/538
      Nom, qualité: (Mme ou Mlle) Blanchard, Anne Marguerite.
      Nom, qualité: (M.) Filleul, Thomas.
      Profession: officier du dauphin
    - Procuration acte., 17 février 1761; MC/ET/XXXIII/538
      Nom, qualité: (M.) Gruel, Andre Marie (bourgeois, Paris), Paris.
      Profession: marchand, Paris.
      Nom, qualité: (M.) Gruel, Barthelemy Jacques.
      Domicile: (saint-domingue (ile)).
      Relations: frère de l'intervenant 1.
      Nom, qualité: (M.) Bocher, Jean Simon.
      Domicile: Cap-Francais (le) (saint-domingue (ile))
    - Procuration acte., 17 février 1761; MC/ET/XXXIII/538
      Nom, qualité: (Mme ou Mlle) Rousselet de Chateaurenault de, Marie Sophie.
      Nom, qualité: (M.) Estaing D', Charles Henri (comte).
      Nom, qualité: (M.) Cornet de Lacroix, Michel.
    - Succession, notoriété., 18 février 1761; MC/ET/XXXIII/538
      Nom, qualité: (M.) Louis, Toussaint.
      Profession: joaillier (marchand), Paris.
      Domicile: Meudon (Hauts-de-Seine)
    - Rente, titre nouvel., 18 février 1761; MC/ET/XXXIII/538
      Nom: Commanderie Du Petit_saint-Antoine de Paris
      titre nouvel
    - Procuration acte., 18 février 1761; MC/ET/XXXIII/538
      Nom, qualité: (M.) Gautier, Jean Francois.
      Profession: concierge, Bouillancy (Oise), chateau.
      Domicile: Bouillancy (Oise)
    - Succession, notoriété., 18 février 1761; MC/ET/XXXIII/538
      Nom, qualité: (Mme ou Mlle) Carnot, Renee Therese.
      Profession: joaillier (marchand), Paris
    - Consentement, arrerage de rente., 19 février 1761; MC/ET/XXXIII/538
      Nom, qualité: (personne morale) Estienne (hoirs).
      Nom, qualité: (M.) Estienne, Louis.
      Profession: banquier, Paris.
      Profession: avocat au Parlement (ancien), Paris
    - Consentement, arrerage de rente., 19 février 1761; MC/ET/XXXIII/538
      Nom, qualité: (M.) Vallee, Francois Eleonor.
      Profession: officier chez le roi
    - Inventaire après décès., 20 février 1761; MC/ET/XXXIII/538
      Nom, qualité: (M.) Maldan, Pierre Jacques.
    - Comparution, procès-verbal., 20 février 1761; MC/ET/XXXIII/538
      Nom, qualité: (M.) Martin, Jean Baptiste.
      Profession: laboureur fermier, Chatres (Seine-et-Marne), Ferme des Boulaies.
      Domicile: Chatres (Seine-et-Marne) Boulaies (les).
      Relations: fermier de l'intervenant 3.
      Nom, qualité: (M.) Deshayes, Jean Denis.
      Relations: procureur de l'intervenant 3.
      Nom, qualité: (M.) Pothenot, Jean Baptiste.
      Profession: gentilhomme de la venerie du roi.
    - Compte, arrerage de rente., 20 février 1761; MC/ET/XXXIII/538
      Nom, qualité: (M.) Lamoignon de Montrevault de, Guillaume (comte, Montrevault), Montrevault.
      Profession: president au Parlement, Paris.
      Nom, qualité: (M.) Lahaye de, Jacques Auguste (écuyer).
      Domicile: Champeaux-sur-Sarthe (Orne) Val (le)
    - Procuration rente publique, dépôt, acte (7)., 20 février 1761; MC/ET/XXXIII/538
      Nom, qualité: (M.) Saguez de Breuvery, Pierre Louis (écuyer).
      Profession: capitaine au regiment de picardie (ancien).
      Nom, qualité: (M.) Collin de Lisle, Pierre Louis.
      Profession: ingenieur du roi.
      Domicile: Dunkerque (Nord).
      Nom, qualité: (M.) Lafourniere, Joseph Memie Jerome.
      Profession: lieutenant à l'election, Chalons-sur-Marne (Marne).
      Nom, qualité: (Mme ou Mlle) Oulry, Madeleine.
      Nom, qualité: (Mme ou Mlle) Legendre, Marguerite.
      Nom, qualité: (Mme ou Mlle) Pomme Jobart, Jeanne.
      Nom, qualité: (M.) Du Cause de Nazelle, Louis Charles Victor (marquis, Cause), Cause.
      Profession: capitaine de dragons (ancien).
      Domicile: Epine (l') (Marne).
      Intervenant 8, en deuxième partie:
    - Succession, notoriété., 20 février 1761; MC/ET/XXXIII/538
      Nom, qualité: (M.) Lepine de, Claude Louis.
      Nom, qualité: (Mme ou Mlle) Raulet, Catherine.
    - Déclaration., 21 février 1761; MC/ET/XXXIII/538
      Nom, qualité: (M.) Balalud, Joseph Francois (écuyer).
    - Procuration rente publique., 23 février 1761; MC/ET/XXXIII/538
      Nom, qualité: (M.) Leroy Chavigny de Montluc, Louis Jean Maurice (chevalier, Montluc), Montluc.
      Profession: capitaine de cavalerie (ancien).
      Domicile: Haboudange (Moselle).
      Profession: avocat en Parlement, Paris
    - Procuration rente publique, dépôt., 25 février 1761; MC/ET/XXXIII/538
      Nom, qualité: (M.) Brault, Francois Ovide.
      Profession: curé, Coulaines (Sarthe).
      Domicile: Coulaines (Sarthe).
      Nom, qualité: (Mme ou Mlle) Dutertre, Louise.
      Nom, qualité: (M.) Levacher, Claude (bourgeois, Paris), Paris.
    - Bail, maison, Paris (Paris) rue Beaubourg., 25 février 1761; MC/ET/XXXIII/538
      Nom, qualité: (M.) Oyon, Joseph.
    - Bail, jardin, maison, Paris (Paris) rue des Vieilles-Tuileries., 25 février 1761; MC/ET/XXXIII/538
      Nom, qualité: (M.) Bougault, Charles.
      Profession: charpentier (maître), Paris.
    - Bail, maison, Paris (Paris) rue de la Harpe., 25 février 1761; MC/ET/XXXIII/538
      Nom, qualité: (M.) Boucherot, Pierre.
    - Bail, maison, Paris (Paris) rue du Coeur-Volant., 25 février 1761; MC/ET/XXXIII/538
      Nom, qualité: (Mme ou Mlle) Malicieux, Marguerite Therese.
      Nom, qualité: (M.) Lemoine, Felix Paul Benigne.
      Profession: tonnelier (maître), Paris
    - Rente de l'Hôtel de ville, transport, emission 1720., 26 février 1761; MC/ET/XXXIII/538
      Nom, qualité: (M.) Vougny de Folleny de, Jean Marie (écuyer).
      Profession: secrétaire du roi, secrétaire au conseil d'etat, Paris.
      Nom, qualité: (M.) Lelez de Givency, Francois Michel (écuyer).
    - Rente de l'Hôtel de ville, transport, aides et gabelles emission 1720., 26 février 1761; MC/ET/XXXIII/538
      Profession: secrétaire du roi, Paris.
      Nom, qualité: (M.) Paparel de La Salle, Antoine Vivant Francois (écuyer).
      Profession: premier commis du greffe du conseil.
    - Succession, notoriété., 26 février 1761; MC/ET/XXXIII/538
      Nom, qualité: (Mme ou Mlle) Papelin, Claude Elisabeth.
      Nom, qualité: (M.) Du Bau de La Feuillee, Edme (baron, Morvilliers), Morvilliers
    - Testament, codicille., 26 février 1761; MC/ET/XXXIII/538
      Nom, qualité: (M.) Gissey, Henri Simon Pierre.
      Profession: imprimeur libraire, Paris
    - Bail, maison, Paris (Paris) rue du Vert-Bois., 27 février 1761; MC/ET/XXXIII/538
      Domicile: Paris (Paris) paroisse Saint-Nicolas-du-Chardonnet.
      Nom, qualité: (M.) Pingot, Jean Baptiste.
    - Quittance, mainlevée., 28 février 1761; MC/ET/XXXIII/538
      Nom, qualité: (M.) Fayolle, Jean Baptiste.
      Nom, qualité: (M.) Perrier, Jean Baptiste.
      Domicile: Paris (Paris) paroisse Saint-Barthelemy
      quittance; mainlevée
    - Dépôt d'espèces., 1er mars 1761; MC/ET/XXXIII/538
      Nom, qualité: (M.) Bailly, Paul Simon.
    - Procuration acte, dépôt, assurance d'un navire., 1er mars 1761; MC/ET/XXXIII/538
      Nom, qualité: (M.) Richer Delahaye, Olivier.
      Profession: négociant, armateur, Nantes (Loire-Atlantique).
      Nom, qualité: (M.) Levacher, Claude.
    - Succession, renonciation., 2 mars 1761; MC/ET/XXXIII/538
      Nom, qualité: (Mme ou Mlle) Daras, Elisabeth.